# 新租赁准则租赁期问题

提问人：小 蜗 牛 134 时间：2021-12-23 10:30:52
微信图片_20211223102525.png (211.27 KB, 下载次数: 0)
2021-12-23 10:25 上传
请教陈版：我公司租入一套办公用房，关于租赁期的约定如图片所示，那在适用新租赁准则后租赁期如何确定呢？使用权资产计提折旧的期间是从房屋交付日开始还是从租赁期开始日开始呢？往陈版在百忙之中能给予解答

回答人：chenyiwei
使用权资产计提折旧的期间是从房屋交付日开始，免租期算在租赁期内。但装修期间计提的使用权资产折旧额可以计入“长期待摊费用——装修”的成本。